臺灣屏東地方法院刑事判決　　　　　　　 94年度易字第562號
公　訴　人　臺灣屏東地方法院檢察署檢察官
被　　　告　甲○○
　　　　　　　　　　（現另案執行中）
　　　　　　乙○○
上列被告因竊盜案件，經檢察官提起公訴（94年度偵字第3755號
），被告就被訴事實已為有罪之陳述，本院裁定改依簡式審判程
序審理，判決如下：
    主  文
甲○○共同攜帶兇器竊盜，累犯，處有期徒刑捌月。
乙○○共同攜帶兇器竊盜，處有期徒刑柒月。
    事　實
一、甲○○前於民國82年間因煙毒等案件，經本院82年度易字第
    1572號判處應執行有期徒刑2 年10月確定，於84年6 月20日
    縮短刑期假釋出監付保護管束，於假釋期間復因煙毒等案件
    ，經本院86年度訴緝字第61號判處應執行有期徒刑3 年6 月
    確定，上開假釋並經撤銷，執行殘刑有期徒刑1 年4 月4 日
    ，前述有期徒刑接續執行，於89年7 月4 日縮短刑期假釋出
    監付保護管束，嗣於90年間再因施用毒品案件，經撤銷前開
    假釋，執行殘刑有期徒刑2 年6 月，於92年11月30日縮刑期
    滿執行完畢。詎其猶不知悔改，復與乙○○共同意圖為自己
    不法之所有，本於加重竊盜之犯意聯絡，於94年4 月27日凌
    晨3 時許，由甲○○駕駛乙○○母親馮徐壬妹所有車牌號碼
    ＷＤ－3215號自小客車，搭載乙○○並攜帶客觀上足供兇器
    使用之螺絲起子1 支，共同至屏東縣九如鄉○○街8 號鄧福
    清住處前，由乙○○下車以所攜帶之螺絲起子竊取鄧福清所
    有車牌號碼Ｆ6 －5019號自小貨車（價值約新台幣15萬元）
    ，甲○○則駕駛上開自小客車在屏東縣九如鄉○○街100 之
    2 號巨蛋超商前等候，嗣乙○○得手後正欲駕駛竊得之自小
    貨車離去之際，因路人李雄元早已發覺甲○○、乙○○2 人
    行跡可疑而加以留意，見狀遂騎乘機車自後追趕乙○○，然
    乙○○仍逃逸無，李雄元見無法繼續追躡乙○○，旋即報
    警並趕回巨蛋超商前阻止甲○○逃逸。嗣於同日3 時10分許
    ，經警前往現場查獲甲○○並循線在屏東縣九如鄉○○路 ○
    段附近之三多利加油站前起獲上開自小貨車（業已發還），
    始知上情。
二、案經屏東縣警察局里港分局報請臺灣屏東地方法院檢察署檢
    察官偵查起訴。
　　理　由
一、上開事實，業據被告甲○○、乙○○於本院審理時均坦承不
    諱，核與被害人鄧福清及證人李雄元、馮徐壬妹於警詢時之
    指、證述情節大致相符，此外，復有查獲照片6 幀、車籍作
    業系統－查詢認可資料2 紙及贓物認領保管單、刑案現場測
    繪圖、車輛車牌失竊作業－新增車輛認可資料、車籍作業系
    統－查獲車輛認可資料各1 紙在卷可證，足見被告自白與事
    實相符，應可採信。從而，本件事證明確，被告犯行已堪認
    定。
二、查刑法第321 條第1 項第3 款所謂之「兇器」，其種類並無
    限制，凡足以對人身造成危險者，均屬之；而攜帶兇器竊盜
    ，祗須行竊時攜帶具有危險性之兇器為已足，行為人是否有
    以之為行兇之意圖或以該兇器直接進行竊盜行為，均在所不
    問。本件被告甲○○、乙○○持以竊取自小貨車之螺絲起子
    1 支，至為尖銳，倘持之行兇，足以對人之身體、生命、安
    全造成威脅，自屬兇器無訛。故核被告甲○○、乙○○所為
    ，均係犯刑法第321 條第1 項第3 款之攜帶兇器竊盜既遂罪
    。被告甲○○、乙○○2 人間有犯意聯絡與行為分擔，皆為
    共同正犯。又被告甲○○前於82年間因煙毒等案件，經本院
    82 年 度易字第1572號判處應執行有期徒刑2 年10月確定，
    於84年6 月20日縮短刑期假釋出監付保護管束，於假釋期間
    復因煙毒等案件，經本院86年度訴緝字第61號判處應執行有
    期徒刑3 年6 月確定，上開假釋並經撤銷，執行殘刑有期徒
    刑1 年4 月4 日，前述有期徒刑接續執行，於89年7 月4 日
    縮短刑期假釋出監付保護管束，嗣於90年間再因施用毒品案
    件，經撤銷前開假釋，執行殘刑有期徒刑2 年6 月，於92年
    11月30日縮刑期滿執行完畢，此有臺灣屏東地方法院檢察署
    刑案資料查註紀錄表及臺灣高等法院被告全國前案紀錄表各
    1 份在卷可按，其受有期徒刑之執行完畢後，5 年之內再犯
    有期徒刑以上之本罪，為累犯，應依法加重其刑。爰審酌被
    告甲○○、乙○○2 人素行非佳（見臺灣高等法院被告前案
    紀錄表）、犯罪之動機、目的、攜帶兇器行竊，對人民生命
    、財產造成嚴重侵害、所竊財物之價值不低，惟念其2 人犯
    後均坦承犯行，態度尚可，且所竊自小貨車業已返還被害人
    等一切情狀，分別量處如主文所示之刑。又被告2 人持以行
    竊之螺絲起子1 支，雖係供被告2 人犯罪所用之物，惟無證
    據證明係被告2 人所有之物，且業經被告乙○○丟棄在大排
    水溝內，已為被告馮鎮供述甚詳，衡情亦已滅失；至另扣案
    之螺絲起子、六角扳手各1 支，並非被告2 人所有之物，且
    非供本件竊取自小貨車所用之物，業據被告2 人供明在卷，
    爰均不另為沒收之諭知。
據上論斷，應依刑事訴訟法第273 條之1 第1 項、第299 條第 1
項前段，刑法第28條、第321 條第1 項第3 款、第47條，判決如
主文。
本案經檢察官鍾仁松到庭執行職務。
中　　華　　民　　國　　94　　年　　12　　月　　22　　日
　　　            刑事第二庭  法  官  蘇碧珠
右正本證明與原本無異。
如不服本判決應於收受本判決送達後10日內向本院提出上訴書狀
，其未敘述上訴理由者，並得於提起上訴後10日內向本院補提理
由書狀（均須按他造當事人之人數附繕本）「切勿逕送上級法院
」
                              書記官  王秋淑
中　　華　　民　　國　　94　　年　　12　　月　　22　　日
附錄本判決論罪科刑法條全文
中華民國刑法第321條：
犯竊盜罪而有左列情形之一者，處 6 月以上、 5 年以下有期徒
刑：
一  於夜間侵入住宅或有人居住之建築物、船艦或隱匿其內而犯
　　之者。
二  毀越門扇、牆垣或其他安全設備而犯之者。
三  攜帶兇器而犯之者。
四  結夥三人以上而犯之者。
五  乘火災、水災或其他災害之際而犯之者。
六  在車站或埠頭而犯之者。
前項之未遂犯罰之。
